臺灣彰化地方法院刑事判決
110年度易字第315號
公  訴  人  臺灣彰化地方檢察署檢察官    
被      告  李品正





選任辯護人  林慶皇律師
上列被告因詐欺案件，經檢察官提起公訴（110年度調偵字第184
號）後，聲請改依協商程序，本院合議庭同意由受命法官獨任依
協商程序而為判決，並判決如下：
    主  文
李品正（原名李宗祐）犯如附表所示之罪，各處如附表所示之刑
，應執行有期徒刑陸月，如易科罰金以新臺幣壹仟元折算壹日。
緩刑貳年，並應於本判決確定後貳年內，向公庫繳納新臺幣壹萬
元。
    犯罪事實及理由
一、犯罪事實：
  ㈠李品正(原名：李宗祐)與張東承係高中同學；張東承與陳冠
    宇係朋友。李品正意圖為自己不法之所有，基於詐欺之犯意
    ，分別①於民國109年4月19日18時許傳訊息予張東承，佯稱
    ：其在外面應酬，其妻子在醫院急需用錢，商請張東承匯款
    新臺幣(下同) 1萬元，致張東承陷於錯誤，於109年4月19日
    18時25分許，以網路轉帳之方式自其所有之台新銀行帳戶(
    帳號：00000000000000號)匯款1萬元至李品正所有之中華郵
    政帳戶(帳號：00000000000000號)。②於109年4月20日18時
    許傳訊息給予張東承，佯稱：其在外面應酬，其妻子在醫院
    急需用錢，商請張東承匯款1萬元至指定帳戶，翌日還款等
    語，致張東承陷於錯誤，於109年4月20日18時14分許，在彰
    化縣○○市○○路0段000巷00弄00號，以網路轉帳之方式自其所
    有之上開台新銀行帳戶匯款1萬元至李品正所有之中華郵政
    帳號00000000000000號帳戶。③於109年4月22日傳訊息予張
    東承，佯稱：其未帶提款卡，其妻子又向其要錢，商請張東
    承先匯款1萬元，翌日即還款等語，致張東承陷於錯誤，於1
    09年4月22日23時1分許在彰化縣○○市○○路0段000巷00弄00號
    ，以網路轉帳之方式自其所有之上開台新銀行帳戶匯款1萬
    元至李品正所有之上開中華郵政帳戶內。④於109年5月11日1
    8時11分許傳訊息給予張東承，佯稱：其員工因案在台東看
    守所急需15萬元交保，尚缺2萬元，商請張東承匯款以繳納
    保證金，致張東承陷於錯誤，於同日下午19時34分許，以上
    開網路轉帳之方式自其所有之上開台新銀行帳戶匯款5000元
    至其同居女友不知情之蘇瑩庭所有之土地銀帳戶(帳號：000
    000000000號)。⑤於109年5月15日傳訊息給予張東承，佯稱
    ：其在臺東，急需款項為員工交保，向張東承商借1萬5000
    元，致張東承陷於錯誤，於109年5月15日22時許，以網路轉
    帳之方式自其所有之上海銀行帳戶(帳號：00000000000000)
    匯款1萬5000元至不知情之賴奕璇所有之第一銀行帳戶(帳號
    ：00000000000)，做為李品正清償積欠賴奕璇之債務。
  ㈡緣陳冠宇於109年6月4日傳送訊息予張東承，請張東承協助其
    通過將於同月13日舉辦之保險業務員證照考試，張東承將此
    事轉告李品正，李品正竟意圖為自己不法之所有而基於詐欺
    之犯意，於109年6月4日傳送訊息予張東承，由張東承翻拍
    訊息對話截圖轉知陳冠宇，佯稱：保證幫陳冠宇通過考試，
    惟須支付7萬元等語，致陳冠宇陷於錯誤，依李品正之指示
    於109年6月5日13時47分許，自其所有之華南銀行帳戶00000
    0000000號帳戶匯款7萬元至前開不知情之蘇瑩庭所有之土地
    銀行帳戶(帳號：000000000000號)。嗣於同月18日放榜，陳
    冠宇未通過考試，陳冠宇始知受騙。
二、證據：
  ㈠告訴人張東承於警詢及偵查中之指訴及證述。
　㈡告訴人陳冠宇於警詢及偵查中之指訴及證述
　㈢證人蘇瑩庭於警詢及偵查中之證述。
　㈣證人賴奕璇於警詢中之證述。
　㈤被告所有之北斗郵局帳戶交易明細(帳號：00000000000000號
    )。
　㈥證人蘇瑩庭所有之土地銀行帳戶(帳號000000000)基本資料及
    交易明細。
　㈦證人賴奕璇所有之第一銀行南屯分行開戶基本資料及交易明
    細。
　㈧證人蘇瑩庭所有之土地銀行帳戶(帳號：000000000000號)交
    易明細、109年6月5日網路交易明細。　
　㈨監視器翻拍照片8張。
　㈩手機訊息翻拍照片。
　彰化縣員林市調解委員會110年民調字第67號調解書。
　被告李品正之自白。
三、本件經檢察官與被告及其辯護人於審判外達成協商之合意且
    被告已認罪，其合意內容為：被告願受科刑範圍，就詐欺被
    害人張東承部分，各有期徒刑貳月；就詐欺被害人陳冠宇部
    分為有期徒刑參月，均得易科罰金，應執行刑有期徒刑陸月
    ，如易科罰金，以新臺幣壹千元折算壹日之宣告，緩刑貳年
    。緩刑期間應向公庫繳納新臺幣壹萬元。經查，上開協商合
    意並無刑事訴訟法第455條之4第1項所列情形之一，檢察官
    聲請改依協商程序而為判決，本院爰不經言詞辯論，於協商
    合意範圍內為協商判決，合予敘明。
四、應適用之法條：刑事訴訟法第455 條之4 第2 項、第455 條
    之8 ，刑法第339條笫1項、第41條第1項前段、第51條第5款
    、第74條第1項第1款、第2項第4款，刑法施行法第1條之1第
    1項。 
五、本判決除有刑事訴訟法第455 條之4 第1 項第1 款、第2 款
    、第4 款、第6 款、第7 款所定情形之一，或違反同條第2
    項規定者外，不得上訴。
六、如不服本件判決，得自收受判決送達之日起20日內，向本院
    提出上訴書狀，上訴於第二審法院。
中　　華　　民　　國　　110 　年　　8 　　月　　30　　日
                  刑事第五庭    法  官  李淑惠
以上正本證明與原本無異。
如不服本判決應於收受判決後20日內向本院提出上訴書狀，並應
敘述具體理由。其未敘述上訴理由者，應於上訴期間屆滿後20日
內向本院補提理由書( 均須按他造當事人之人數附繕本) 「切勿
逕送上級法院」。
告訴人或被害人對於判決如有不服具備理由請求檢察官上訴者，
其上訴期間之計算係以檢察官收受判決正本之日期為準。
中　　華　　民　　國　　110 　年　　8 　　月　　30　　日
                                書記官  黃國源
附  表
編號 犯罪事實 所犯罪名及處罰      1 犯罪事實欄㈠①至㈠⑤ 李品正（原名李宗祐）犯詐欺取財罪，共5罪，各處有期徒刑貳月，如易科罰金均以新臺幣壹仟元折算壹日。   2 犯罪事實欄㈡ 李品正（原名李宗祐）犯詐欺取財罪，處有期徒刑參月，如易科罰金以新臺幣壹仟元折算壹日。